【裁判字號】    97,交聲,1505
【裁判日期】    971230
【裁判案由】    違反道路交通管理處罰條例聲明異議
【裁判全文】
臺灣士林地方法院交通事件裁定        97年度交聲字第1505號
原處分機關  交通部公路總局臺北區監理所基隆監理站
異  議  人  甲○○
即受處分人
上列異議人即受處分人因違反道路交通管理處罰條例案件，對於
交通部公路總局臺北區監理所基隆監理站於民國97年9 月3 日所
為之處分（原處分案號：基監字第裁42-C00000000號），聲明異
議，本院裁定如下：
    主  文
原處分撤銷。
甲○○汽車駕駛人，行經有燈光號誌管制之交岔路口闖紅燈，處
罰鍰新臺幣壹仟捌佰元，並記違規點數參點。
    理  由
一、原處分意旨略以：異議人即受處分人甲○○於民國96年5 月
    14日下午3 時20分許，駕駛車牌號碼為SDF-056 號輕機車，
    行經臺北縣汐止市○○○路與福安街口時，因其駕車行經有
    燈光號誌管制之交岔路口闖紅燈，為警以異議人有違反道路
    交通管理處罰條例第53條第1 項之規定掣單舉發。嗣因異議
    人未依規定自動繳納罰鍰，亦未依規定到案聽候裁決，原處
    分機關乃依道路交通管理處罰條例第53條第1 項、第63條第
    1 項之規定，裁決異議人新臺幣（下同）4,500 元之罰鍰，
    並記違規點數3 點。
二、異議意旨略以：異議人對於上開違規事實不爭執，但異議人
    舉發當時拒絕在罰單上簽名，也沒有收受罰單，當時開單警
    員也沒有說什麼，等到收到通知就變成裁罰這麼多錢，伊認
    為應該改以較輕標準裁罰，為此聲明異議等語。
三、按汽車駕駛人，行經有燈光號誌管制之交岔路口闖紅燈者，
    處1,800 元以上5,400 元以下罰鍰，且記違規點數3 點，道
    路交通管理處罰條例第53條第1 項、第63條第1 項第3 款分
    別定有明文。復按行為人有違反道路交通管理處罰條例之情
    形者，交通勤務警察或依法令執行交通稽查任務人員應填製
    舉發違反道路交通管理事件通知單（以下簡稱通知單），並
    於被通知人欄予以勾記，其通知聯依下列規定辦理：當場舉
    發者，應填記駕駛人或行為人姓名、性別、出生年月日、地
    址、身分證統一編號及車主姓名、地址、車牌號碼、車輛種
    類。被查獲之駕駛人或行為人為受處分人時，應於填記通知
    單後將通知聯交付該駕駛人或行為人簽名或蓋章收受之；拒
    絕簽章者，仍應將通知聯交付該駕駛人或行為人收受，並記
    明其事由及交付之時間；拒絕收受者，應告知其應到案時間
    及處所，並記明事由與告知事項，視為已收受，違反道路交
    通管理事件統一裁罰基準及處理細則第11條第1 項第1 款亦
    定有明文。
四、異議人對其於上開時間駕駛前揭輕機車行經上開地點時，有
    闖紅燈之行為，而違反道路交通管理處罰條例第53條第1 項
    規定之事實不爭執（參本院97年12月29日訊問筆錄第4 頁）
    ，惟以前詞抗辯。經查：證人即本件舉發警員乙○○於本院
    證稱：伊於案發時間及地點，因為異議人闖紅燈而攔舉異議
    人，伊把紅單給異議人時，異議人很生氣，說她沒有闖紅燈
    為何要開單，且拒簽、拒收該紅單，伊告知異議人紅單不收
    沒關係，會另外寄1 張罰單到她的駕籍地，伊當場沒有告訴
    異議人應於何時到監理站報到，因為這不是伊的職責，是交
    通裁決所會通知等語（參本院97年12月29日訊問筆錄第2 頁
    ）。揆諸前揭違反道路交通管理事件統一裁罰基準及處理細
    則第11條第1 項第1 款之規定，本件異議人舉發當時拒簽收
    罰單時，證人乙○○本應當場告知異議人應到案時間及處所
    ，並記明事由與告知事項，則異議人即視為已收受罰單，然
    依證人乙○○上開證述內容，其未依前揭規定當場告知異議
    人上開事項，自不能認為異議人已收受罰單，原處分機關遽
    以異議人逾越應到案期限60日以上，裁處機車類法定最高額
    之罰鍰4,500 元，即有可議。異議人聲明異議為有理由，本
    院依法將原處分撤銷，另依違反道路交通管理事件統一裁罰
    基準及處理細則第2 條第1 項、第43條第1 項，並參酌違反
    道路交通管理事件統一裁罰基準表，依法裁處法定最低額之
    罰鍰1,800 元，並依道路交通管理處罰條例第63條第1 項第
    3 款規定記違規點數3 點。
據上論斷，應依道路交通案件處理辦法第20條前段，裁定如主文
。
中    華    民    國    97    年    12    月    30    日
                              臺灣士林地方法院交通法庭
                                  法  官  鄭光婷
以上正本證明與原本無異。
如不服本裁定，應於裁定送達後5 日內，向本院提出抗告狀。
                                  書記官  徐仁豐
中    華    民    國    97    年    12    月    30    日


司法院資訊處製作；財團法人民間司法改革基金會備份。
